臺灣苗栗地方法院刑事判決
111年度易字第323號
公  訴  人  臺灣苗栗地方檢察署檢察官
被      告  張增春




上列被告因加重竊盜案件，經檢察官提起公訴（111年度偵字第5
205號），因被告於本院準備程序中，就被訴之事實為有罪之陳
述，經本院告知簡式審判程序意旨，並聽取當事人之意見後，裁
定改依簡式審判程序審理，判決如下：
    主    文
張增春犯攜帶兇器竊盜罪，處有期徒刑參月，如易科罰金，以新
臺幣壹仟元折算壹日。緩刑貳年。
扣案之老虎鉗壹把、頭燈壹個、防割手套壹雙均沒收。
    犯罪事實
一、張增春聽說鍾東錦應該不會參選本屆苗栗縣縣長選舉，遂意
    圖為自己不法所有，基於竊盜之犯意，於民國111年5月28日
    23時許，攜帶客觀上足以對人之生命、身體構成威脅，可供
    兇器使用之老虎鉗1把，另攜帶頭燈1個及防割手套1雙，騎
    乘車牌號碼000-000號普通重型機車，前往苗栗市北勢大橋
    （苗栗端）旁架設鍾東錦之廣告帆布之鐵架處，戴上頭燈與
    防割手套，持老虎鉗攀爬上鐵架，將鐵架上固定廣告帆布之
    鐵絲逐一剪下，而竊取鍾東錦之廣告帆布2面得手，並將該2
    面廣告帆布載回其位於苗栗縣○○市○○里0鄰○○路00號之居所
    ；復於同年月29日2時45分許，前往苗栗市頭屋大橋（苗栗
    端）旁架設鍾東錦之廣告帆布之鐵架處，以同樣方式，再次
    竊取該處架設之鍾東錦之廣告帆布2面得手。嗣經架設上開
    廣告帆布之金士紀國際廣告有限公司經理陳紀安發覺遭竊並
    報警處理，經警調閱路口監視器畫面，並於111年6月1日持
    本院核發之搜索票前往張增春上址居所執行搜索，扣得老虎
    鉗1把、帶頭燈1個及防割手套1雙，復經其同意前往其位於
    苗栗縣○○市○○路0段000號後方農地取回上開廣告帆布4面，
    始悉上情。
二、案經苗栗縣警察局苗栗分局報告臺灣苗栗地方檢察署檢察官
    偵查起訴。
    理    由
壹、證據能力之說明
    本件被告張增春所犯非死刑、無期徒刑或最輕本刑有期徒刑
    三年以上之罪，亦非高等法院管轄第一審案件，且於準備程
    序進行中，被告先就被訴事實為有罪之陳述，經告以簡式審
    判程序之旨，並聽取當事人之意見後，本院依刑事訴訟法第
    273條之1第1項之規定，裁定改行簡式審判程序，是本件之
    證據調查，依刑事訴訟法第273條之2規定，不受同法第159
    條第1項、第161條之2、第161條之3、第163條之1及第164條
    至第170條規定之限制，合先敘明。
貳、實體方面
一、上開犯罪事實，訊據被告於警詢、偵查、本院準備程序及審
    理中均坦承不諱，核與證人陳紀安於警詢時證述之情節相符
    （見偵卷第21至29頁），並有現場照片、路口監視器錄影畫
    面、車輛詳細資料報表、苗栗縣警察局苗栗分局搜索扣押筆
    錄、扣押物品目錄表、贓物領據（認領保管單）在卷可考（
    見偵卷第33至77頁），足認被告之任意性自白與事實相符，
    堪以採信。故本案事證明確，被告犯行洵堪認定，應予依法
    論科。
二、論罪科刑：
  ㈠核被告所為，係犯刑法第321條第1項第3款之攜帶兇器竊盜罪
    。
  ㈡被告基於同一竊盜之犯意，先後於密切接近之時間內，於距
    離不遠之苗栗市北勢大橋（苗栗端）、苗栗市頭屋大橋（苗
    栗端）兩處，以相同之方式竊取鍾東錦之廣告帆布得手，客
    觀上均係侵害同一法益，依一般社會健全觀念，在空間差距
    上難以強行分開，應視為數個舉動之接續施行，合為包括之
    一行為予以評價較為合理，屬接續犯，僅論以一罪。
  ㈢按刑事審判旨在實現刑罰權之分配的正義，故法院對有罪被
    告之科刑，應符合罪刑相當之原則，使輕重得宜，罰當其罪
    ，以契合社會之法律感情，此所以刑法第57條明定科刑時應
    審酌一切情狀，尤應注意該條所列10款事項以為科刑輕重之
    標準，並於同法第59條賦予法院以裁量權，如認「犯罪之情
    狀可憫恕，認科以最低度刑仍嫌過重者，得酌量減輕其刑」
    ，俾使法院就個案之量刑，能斟酌至當。而刑法第59條規定
    所謂「犯罪之情狀」，應審酌其犯罪有無可憫恕之事由，即
    有無特殊之原因與環境，在客觀上足以引起一般同情，以及
    宣告法定低度刑，是否猶嫌過重等，以為判斷（最高法院45
    年度台上字第1165號、51年度台上字第899號判決意旨參照
    ）。查被告雖犯攜帶兇器竊盜罪，然其所竊取之客體為廣告
    帆布4面，經濟價值非鉅，且犯後該等財物已發還被害人，
    並未生任何實際財產損害；又被告行竊之時間正值深夜、竊
    盜過程平和，並未對其他民眾造成安全危害，且攜帶可供兇
    器使用之老虎鉗1把，亦係為拆取廣告帆布所需之工具，是
    其攜帶兇器所生之危險性程度實屬較輕，衡以被告犯後終能
    坦認犯行、犯後態度尚可，是本院認被告本案之犯罪情節、
    所侵害財產法益、惡性及危害社會之程度均較為輕微，倘論
    以法定最低度刑即有期徒刑6月，仍屬情輕法重，客觀上足
    以引起一般同情，堪可憫恕，爰依刑法第59條規定酌減其刑
    。
  ㈣爰以行為人之責任為基礎，審酌被告不循正當途徑獲取財物
    ，未先行確認即恣意竊取他人財物，顯然欠缺尊重他人財產
    權之觀念，實應非難；兼衡其前無受罪刑宣告之紀錄、素行
    尚佳，且犯後終能坦承犯行之態度，暨其犯罪動機、目的，
    及自陳高中畢業之智識程度，現已退休、與配偶同住之家庭
    生活狀況（見本院卷第44至45頁），與本案竊得財物價值非
    鉅等一切情狀，量處如主文第1項所示之刑，並諭知易科罰
    金之折算標準，以資懲儆。
  ㈤又被告未曾因故意犯罪受有期徒刑以上刑之宣告，有臺灣高
    等法院被告前案紀錄表可佐，本院審酌其已年近七旬，於事
    發時因一時失慮致罹刑章，而犯後終能坦承犯行，並將竊得
    財物返還被害人，經被害人表示同意給予被告從輕判決之機
    會（見本院卷第19頁）；故本院綜核各情，認被告經此偵審
    程序及刑之宣告後，應知警惕，已足促其自我約制而信無再
    犯之虞，前開宣告之刑以暫不執行為適當，爰依刑法第74條
    第1項第1款規定宣告緩刑2年，以勵自新。
三、沒收部分：
  ㈠扣案之老虎鉗1把、頭燈1個及防割手套1雙，均為被告所有，
    供其為本案犯行所用之物，業據被告自承在卷（見本院卷第
    43頁），自均應依刑法第38條第2項前段規定，宣告沒收之
    。
  ㈡扣案之廣告帆布4面，均為被告本案犯罪所得，然該等物品均
    已實際發還告訴人，有贓物認領保管單附卷可佐（見偵卷第
    49頁），爰依刑法第38條之1第5項規定，不予宣告沒收。
據上論斷，應依刑事訴訟法第273條之1第1項、第299條第1項前
段，刑法第321條第1項第3款、第59條、第41條第1項前段、第74
條第1項第1款、第38條第2項前段，刑法施行法第1條之1第1項，
判決如主文。
本案經檢察官徐一修提起公訴，檢察官林宜賢到庭執行職務。
中　　華　　民　　國　　111 　年　　 8　　月　　17　　日
                  刑事第四庭  法  官  申惟中
以上正本證明與原本無異。　　　　　　　　　　　　　　　　如不服本判決應於收受判決後20日內向本院提出上訴書狀，並應敘述具體理由。其未敘述上訴理由者，應於上訴期間屆滿後20日內向本院補提理由書(均須按他造當事人之人數附繕本)「切勿逕送上級法院」。告訴人或被害人如對本判決不服者，應具備理由請求檢察官上訴，其上訴期間之計算係以檢察官收受判決正本之日期為準。　　　　　　　　　　　　　　　　　　　　　　　      　　　　　　　　　　　　書記官　陳邦旗　　　　　　
中　　華　　民　　國　　111 　年　　8 　　月　　17　　日

附錄本案論罪科刑法條：
中華民國刑法第321條
犯前條第1項、第2項之罪而有下列情形之一者，處6月以上5年以
下有期徒刑，得併科50萬元以下罰金：
一、侵入住宅或有人居住之建築物、船艦或隱匿其內而犯之。
二、毀越門窗、牆垣或其他安全設備而犯之。
三、攜帶兇器而犯之。
四、結夥三人以上而犯之。
五、乘火災、水災或其他災害之際而犯之。
六、在車站、港埠、航空站或其他供水、陸、空公眾運輸之舟、
    車、航空機內而犯之。
前項之未遂犯罰之。